臺灣高雄地方法院刑事判決
                                      110年度訴字第478號
公  訴  人  臺灣高雄地方檢察署檢察官
被      告  黃世雄

                    籍設高雄市○○區○○○路000號(即高雄○○○○○○○○)


指定辯護人  陳思道律師
上列被告因違反毒品危害防制條例等案件，經檢察官提起公訴（
110年度偵字第12699號），本院判決如下：
    主  文
丙○○犯如附表一編號1至6所示之陸罪，各處如附表一編號1至6「
罪刑及宣告沒收」欄所示之刑及宣告沒收。應執行有期徒刑拾壹
年拾月。
    事  實
一、丙○○明知甲基安非他命係毒品危害防制條例第2條第2項第2
    款所列之第二級毒品，不得販賣，並明知甲基安非他命亦屬
    藥事法第22條第1項第1款所稱之禁藥，不得轉讓，竟仍分別
    為下列行為：
(一)基於意圖營利販賣第二級毒品之犯意，各於如附表一編號1
    至5所示之時間、地點，以所示方式(各次販賣毒品之交易時
    間、地點、販毒所得及方式，詳如附表一所示)，販賣甲基
    安非他命予附表一所示之人共5次，而分別牟取利潤。
(二)另基於轉讓禁藥之犯意，於如附表一編號6所示時間、地點
    ，以所示方式，無償轉讓重量不詳、價值約新臺幣(下同)1,
    000元甲基安非他命(無證據證明淨重達10公克以上)予乙○○1
    次。
二、案經高雄市政府警察局刑事警察大隊報告臺灣高雄地方檢察
    署檢察官偵查起訴。
    理  由
一、證據能力之說明：
    按被告以外之人於審判外之言詞或書面陳述，除法律有規定
    者外，不得作為證據；被告以外之人於檢察事務官、司法警
    察官或司法警察調查中所為之陳述，與審判中不符時，其先
    前之陳述具有較可信之特別情況，且為證明犯罪事實存否所
    必要者，得為證據；被告以外之人於審判外之陳述，雖不符
    前4條之規定，而經當事人於審判程序同意作為證據，法院
    審酌該言詞陳述或書面陳述作成時之情況，認為適當者，亦
    得為證據，刑事訴訟法第159條第1項、第159條之2、第159
    條之5第1項分別定有明文，經查：
(一)證人即購毒者乙○○於警詢中所為關於被告丙○○犯行之陳述，
    無證據能力：
　　證人乙○○於警詢時陳述有關被告販賣毒品之犯罪經過等節，
    核與其於本院審理中具結後所為證述情節大致相符，並無實
    質性之差異，本案既有其於審判中之證詞可為替代，則其先
    前於警詢中所為之陳述，即非證明犯罪事實存否所必要者，
    不符合刑事訴訟法第159條之2傳聞法則之例外規定，復經被
    告及其辯護人否認證據能力(本院卷第307、347頁)，而無同
    法第159條之5第1項之適用餘地，自無證據能力。
(二)其餘傳聞證據均有證據能力：
    至本判決所引用其他具有傳聞證據性質之證據，除因符合刑
    事訴訟法第159條之1至之4關於傳聞法則例外規定者，本有
    證據能力外，其餘均經檢察官、被告及其辯護人於本院審理
    時同意有證據能力(本院卷第307、347頁)，而本院審酌上開
    各項證據作成或取得時之客觀環境條件，並無違法取證或欠
    缺憑信性或關連性之情形，作為證據使用皆屬適當，依刑事
    訴訟法第159條之5第1項之規定，應認均有證據能力，得作
    為認定事實之憑據。
二、認定事實所憑證據及理由：
    訊據被告固坦認如附表一編號1至2、4至6所示之犯行，惟矢
    口否認有附表一編號3所示之販賣第二級毒品犯行，辯稱:我
    這次給乙○○毒品其實是要送他，是無償轉讓毒品。我之前就
    有這樣子給他過，事後沒有要再跟他拿錢，這次我後來也沒
    有收到錢等語(本院卷第84、304頁)。辯護人則以：依證人
    乙○○審理中之證詞可知，被告一直在借錢給他，而從卷內雙
    方之LINE對話紀錄被告回答乙○○「再錢裡面」、「有嗎」，
    很顯然這次被告不但沒有賣毒品給乙○○，還借他錢使用，並
    提供整包免費的毒品；又證人乙○○對於如何交付價金也記不
    起來，但本案是一年前發生，記憶應仍相當清晰，可證證人
    乙○○證稱向被告購毒乙情不實在，故此部分請改判轉讓毒品
    罪等語(本院卷第369頁)，為被告辯護。經查：
(一)關於附表一編號1至2、4至6所示之犯行：　
  1.此部分犯罪事實，業據被告於警詢、偵訊及本院審理時均坦
    白承認(警卷第3-4頁，本院卷第83-84、304-306、347-367
    頁；其中附表一編號5部分，則未據員警詢問及檢察官訊問)
    ，並經證人即購毒者李閔琳、陳嘉豪、郭廷邑分別於警詢及
    偵查中，證人即毒品受讓者乙○○於偵查及審理中證述明確(
    警卷第10-11、23、29-30、35-36頁，本院卷第60、69-70、
    102、105-106、119-120、350-357頁)，復有被告之郵局帳
    號000000000000號帳戶歷史交易明細（警卷第85-87頁）、
    車牌號碼000-000號機車詳細資料報表（本院卷第221頁）、
    證人李閔琳指認犯罪嫌疑人紀錄表（警卷第67-71頁）、證
    人陳嘉豪與被告LINE對話翻拍照片（警卷第89-93頁）、線
    上轉帳資料（警卷第93頁)、證人陳嘉豪指認犯罪嫌疑人紀
    錄表（警卷第61-65頁)、警員於民國110年5月15日職務報告
    （警卷第39頁）、證人郭廷邑與被告LINE對話翻拍照片（警
    卷第97、115頁）、證人郭廷邑指認犯罪嫌疑人紀錄表（警
    卷第79-83頁）、證人郭廷邑之臺灣高雄地方檢察署鑑定許
    可書及尿液初步篩檢照片（警卷第59、117頁）等件在卷可
    稽，足認被告前揭任意性自白與事實相符，是前揭事實均堪
    予認定。
　2.又關於附表一編號1至2、4至5所示之販毒犯行，被告均具有
    營利意圖乙節，業據其於審理中自承在卷(本院卷第305頁)
    ，堪認被告前揭販賣毒品犯行，均係基於營利意圖為之。
(二)關於附表一編號3所示之犯行：　　
  1.查證人乙○○於110年1月17日0時23分許起，以LINE通訊軟體(
    暱稱「源」)與被告聯繫，雙方於同日0時46分許，於被告黃
    海街住處1樓外見面，被告並交付第二級毒品甲基安非他命
    予證人乙○○等情，為證人乙○○於偵查、本院審理中證述明確
    ，並有被告與證人乙○○之LINE對話紀錄翻拍照片（警卷第99
    -103頁、第107-113頁，內容詳如附表二所示）、證人乙○○
    指認犯罪嫌疑人紀錄表（警卷第73-77頁）等件附卷可佐，
    且為被告所自承在卷（本院卷第306頁），則此部分之事實
    ，首堪認定。
  2.再據證人乙○○於偵查中具結證稱：我是跟被告購買3,000元
    的甲基安非他命，我看LINE對話紀錄，應該還有跟他購買50
    0元的的神仙水，當初我應該是給被告3,500元的現金。之後
    我搭計程車回旅館，發現毒品不見，只剩神仙水，就問被告
    可不可以再借我1,000元的量，他說好，我就再搭計程車回
    去跟他拿，但這次沒有付錢，因為有先跟被告說可不可以先
    借，他有答應。LINE對話紀錄裡面提到的「一張量」，是指
    1,000元數量的甲基安非他命等語(本院卷第105-106頁)；其
    復於本院審理中具結證稱：110年1月17日跟被告拿2次毒品
    ，第一次是我向他購買的，是買3,000元的甲基安非他命，
    我先購買才跟他借的。附表二LINE對話紀錄中「我朋友先借
    我摳摳拿的」，就是指這次我去找被告拿毒品是我跟朋友借
    錢拿的，「摳摳」是錢的意思，是拿我先跟被告說要買3,00
    0元的量這次，我會跟被告這樣講可代表附表一編號3這次，
    我是用錢跟被告買的，也有給被告錢的意思。因為毒品弄不
    見，我為了要跟被告借毒品，才跟被告解釋買3,000元的量
    是我跟我朋友借錢買的等語(本院卷355-357頁)，核與附表
    二被告與證人乙○○於110年1月17日自0時23分起至1時37間之
    LINE通訊軟體對話紀錄所呈之脈絡相符，其中確可見證人乙
    ○○有向被告表示剛才所拿到的毒品不慎遺失乙事，且因確實
    找不到弄丟的毒品，再向被告陳稱「我可不可以跟你借一張
    量」、「我是幫我朋友一起拿的」、「他知道會揍死我」、
    「我朋友先借我摳摳拿的」、「是我要的」等語，並因此得
    被告應允再借「一張量」即1,000元數量的甲基安非他命，
    證人乙○○始返回被告之黃海街住處1樓外獲取被告無償轉讓
    之毒品(即附表一編號6部分)。復參以證人乙○○明確證稱附
    表一編號3是向被告購買毒品、附表一編號6該次被告是無償
    轉讓，並非證稱2次均係向被告購毒，應可排除證人乙○○係
    意在誣陷被告而虛偽證述，又證人乙○○歷次證述均屬一致，
    所證述之內容又與附表二LINE通訊軟體對話紀錄適相一致，
    足認證人乙○○上開證詞之可信性甚高，應堪信實，準此，證
    人乙○○於附表一編號3該次，係以3,000元之代價向被告購買
    毒品甲基安非他命，且已經交付3,000元價金予被告收取乙
    情，亦堪認定。從而，被告辯稱：附表一編號3該次是無償
    轉讓毒品，且未向證人乙○○收取對價云云，無從憑採。
　3.又政府為杜絕毒品氾濫，再三宣導民眾遠離毒品，媒體報導
    既深且廣，對於禁絕毒品之政策，應為民眾所熟悉。政府對
    於查緝施用、轉讓及販賣毒品無不嚴格執行，且販賣毒品罪
    係重罪，若無利可圖，衡情一般持有毒品者，當不致輕易將
    持有之毒品交付他人。況且，販賣毒品乃違法行為，非可公
    然為之，且有其獨特之販售路線及管道，亦無公定之價格，
    復可任意增減其分裝之數量，而每次買賣之價量，亦可能隨
    時依市場貨源之供需情形、交易雙方之關係深淺、資力、對
    行情之認知、可能風險之評估、查緝是否嚴緊，及購買者被
    查獲時供述購買對象之可能性風險評估等諸般事由，而異其
    標準，非可一概而論，是販賣之利得，誠非固定，除經坦承
    犯行或價量均達到明確外，委難察得實情，但販賣毒品係重
    罪，若無利可圖行為人應無甘冒被查緝法辦重刑之危險，平
    白無端義務為該買賣毒品之工作，是其販入之價格必較售出
    之價格低廉，而有從中賺取買賣差價牟利之意圖及事實，應
    屬合理之認定，而縱使販賣之人從價差或量差中牟利方式雖
    異，其意圖營利之非法販賣行為仍屬同一。查本案被告與購
    毒者乙○○，並非至親，而若未能從中獲取利潤，被告理無可
    能耗費時、力以通訊軟體LINE聯繫，並甘冒可能經查獲而遭
    判處重刑之風險，交付附表一編號3所示之毒品，並收取價
    金，堪認被告於附表一編號3販賣毒品甲基安非他命之犯行
    ，係基於營利意圖而為之無訛。
　4.至辯護人雖以：證人乙○○有向被告借錢，且從雙方LINE對話
    紀錄中，被告回答乙○○「再錢裡面」、「有嗎」，很顯然被
    告不但沒有賣毒品給乙○○，還借他錢使用，並提供整包免費
    的毒品；又證人乙○○對於如何交付價金也記不起來，但本案
    是一年前發生，記憶應仍相當清晰，可證證人所述不實等語
    為被告辯護，然查：
　⑴證人乙○○於審理中已明確證稱附表一編號3該次是向被告購毒
    ，並非無償受讓毒品乙節，已如前述。復針對辯護人問及於
    附表二所示之對話紀錄中，被告當時為何會說「再錢裡面」
    乙節，證人乙○○於審理中證稱：他有賣毒品給我，我不確定
    有沒有找錢。被告應該是指毒品夾在皮包或什麼裡面，他應
    該只是方便這樣打字而已等語(本院卷第354頁)，而觀諸附
    表二對話紀錄之前後文脈絡，確實未見證人乙○○有開口向被
    告借錢，僅有看到證人乙○○於遺失毒品後，曾向被告表示「
    我可不可以跟你借一張量」即索討價值1,000元之甲基安非
    他命，有上開LINE對話紀錄翻拍照片可佐，是實無從僅憑被
    告曾回應證人乙○○「再錢裡面」一語，即認附表一編號3該
    次係被告無償轉讓毒品予證人乙○○，並另再借錢給對方使用
    。
　⑵又證人乙○○固曾於被告家中借住一段時間，且被告於此期間
    有陸陸續續借錢給證人乙情，亦經證人乙○○於審理中證述在
    卷(本院卷第354頁)，然此節縱然屬實，亦僅能證明其等2人
    間先前有借貸及同居關係，而與本案要非直接相關，仍無從
    憑此節認定附表一編號3犯行係無償轉讓毒品。
　⑶另證人乙○○雖對於當時3,000元價金如何交付予被告，是拿零
    錢或者3張1,000元紙鈔乙節，於審理中證稱不記得等語(本
    院卷第353頁)，然本案審判期日詰問證人之程序係於111年3
    月10日進行，距離附表一編號3之案發時間即110年1月17日
    已有年餘，並非甚短時間，證人之記憶隨著時間遞嬗而逐漸
    淡忘，實難認悖於常理。況現金交易係日常均可能發生之事
    ，證人因該次交易方式與他筆交易情形之記憶混淆，而無從
    回想，亦非奇怪；復衡以證人乙○○於偵查及審理中歷次證述
    均明確證稱有交付價金予被告等語，並無不一致之情形，又
    有上開附表二LINE通訊軟體對話紀錄足以補強，實難以證人
    乙○○無法記憶當時是交付零錢或紙鈔予被告乙節，即謂其之
    證述不可信，是辯護意旨所指摘之此節，亦難認可採。
(三)綜上所述，被告關於附表一編號3犯行之前開辯解，無足為
    採。從而，本案事證已臻明確，被告所犯如附表一編號1至6
    所示之犯行均堪認定，俱應依法論科。
三、論罪科刑：
(一)按甲基安非他命係第二級毒品，亦屬藥事法所規定之禁藥，
    故行為人明知為禁藥即甲基安非他命而轉讓予他人者，其轉
    讓行為同時該當於毒品危害防制條例第8條第2項之轉讓第二
    級毒品罪及藥事法第83條第1項之轉讓禁藥罪，屬法條競合
    ，應依重法優於輕法、後法優於前法等法理，擇一處斷；而
    93年4月21日修正後之藥事法第83條第1項轉讓禁藥罪之法定
    本刑，較毒品危害防制條例第8條第2項轉讓第二級毒品罪之
    法定本刑為重，是轉讓甲基安非他命之第二級毒品，除轉讓
    達一定數量，或對未成年人為轉讓行為，依毒品危害防制條
    例第8條第6項、第9條各有加重其刑至二分之一之特別規定
    ，而應依該加重規定處罰者外，均應依藥事法第83條第1項
    之規定處罰。查被告為附表編號6之犯行，其轉讓之甲基安
    非他命未據扣案，重量不詳，無證據足認逾淨重10公克(轉
    讓毒品加重其刑之數量標準第2條第1項第2款規定)，其轉讓
    對象乙○○復為成年人，是被告上開轉讓甲基安非他命之犯行
    ，尚無毒品危害防制條例第8條第6項、第9條加重處罰規定
    之適用，揆諸前揭說明，應優先適用藥事法規定處斷。
(二)核被告所為如附表一編號1至5所示部分，均係犯毒品危害防
    制條例第4條第2項之販賣第二級毒品罪(共5罪)；如附表一
    編號6所示部分，係犯藥事法第83條第1項之轉讓禁藥罪。被
    告為供販賣而持有毒品之低度行為，為販賣之高度行為所吸
    收，不另論罪。至被告轉讓前持有禁藥之行為，藥事法並未
    加以處罰，自無為轉讓之高度行為吸收之情形，附此敘明。
    被告所犯上開6罪，犯意各別，行為互殊，應予分論併罰。
(三)刑之減輕事由：
　1.偵審自白減輕：
  ⑴按毒品危害防制條例第17條第2項規定，犯第4條至第8條之罪
    於偵查及歷次審判中均自白者，減輕其刑。次按偵查中司法
    警察或檢察官均未就該犯罪事實進行偵訊，形同未曾告知犯
    罪嫌疑及所犯罪名，即逕依其他證據資料提起公訴，致被告
    無從於警詢及偵查中自白，以獲減刑之機會，違反刑事訴訟
    法第95條第1項第1款、第96條規定，剝奪被告之訴訟防禦權
    ，違背實質正當之法律程序。此際，被告祇要審判中自白，
    仍有毒品危害防制條例第17條第2項之適用（最高法院110年
    度台上字第5310號刑事判決參照）。查被告所犯如附表一編
    號5所示之罪，業據其於本院審理中始終坦承不諱。然本件
    承辦員警及檢察官於偵查階段均未就該次犯行詢問或訊問被
    告之意見，致被告喪失於偵查中自白犯罪之機會，參以上揭
    判決意旨，應認不得將偵查中漏未訊問之不利益歸由被告承
    擔。是被告既於本院審理時坦承此部分犯行，仍有毒品危害
    防制條例第17條第2項減輕其刑規定之適用。查被告就附表
    一編號1、2、4、5所載之販賣第二級毒品犯行，各均於偵查
    及審判中自白不諱，此部分合於上揭規定，應依毒品危害防
    制條例第17條第2項規定，減輕其刑；至被告所犯如附表一
    編號3所示之犯行，因被告於偵查及審理中均予以否認，無
    從依上開規定減輕其刑，併予敘明。
　⑵復按行為人轉讓同屬禁藥之第二級毒品甲基安非他命（未達
    法定應加重其刑之一定數量）予成年人（非孕婦），依重法
    優於輕法之原則，擇較重之藥事法第83條第1 項轉讓禁藥罪
    論處，如行為人於偵查及歷次審判中均自白，仍應適用毒品
    危害防制條例第17條第2 項規定減輕其刑（最高法院刑事大
    法庭109 年度台上大字第4243號裁定參照）。查被告就其附
    表一編號6所載轉讓禁藥犯行，業於偵查及本院審理時均自
    白，如前所引，縱係優先適用藥事法第83條第1項規定論處
    ，依上開說明，仍應適用毒品危害防制條例第17條第2項規
    定，爰均予以減輕其刑。
  2.未因供出毒品來源因而查獲其他正犯或共犯：
    按毒品危害防制條例第17條第1項規定：「犯第4條至第8條
    、第10條或第11條之罪，供出毒品來源，因而查獲其他正犯
    或共犯者，減輕或免除其刑」。旨在鼓勵毒品下游者具體供
    出其上游供應人，俾進一步擴大查緝績效，揪出其他正犯或
    共犯，以確實防制毒品泛濫或更為擴散。經查：被告為警查
    獲後，於警詢及本院審理時固供稱其毒品來源是綽號「LEO(
    里歐)」之男子，請員警去追查等語（警卷第148頁，本院卷
    第308頁）。惟經本院2度函詢高雄市政府警察局刑事警察大
    隊之結果，該局刑事警察大隊於110年7月27日函覆略以：本
    案未因被告之供述因而查獲其他正犯或共犯等語，此有高雄
    市政府警察局刑事警察大隊110年7月27日高市警刑大偵12字
    第11071911400號函附卷可佐（本院卷第19頁）；再於111年
    1月18日函覆略以：被告僅以簡訊告知綽號「LEO」之男子住
    高雄市新興區復興一路某棟大樓，無提供相關事證可佐證其
    上游販毒事證及製作筆錄，本案未因被告之供述查獲毒品來
    源等語，亦有高雄市政府警察局刑事警察大隊111年1月18日
    高市警刑大偵12字第11170077800號函在卷可參（本院卷第3
    23頁），是本案未因被告之供述因而查獲其他正犯或共犯，
    無從援引毒品危害防制條例第17條第1項之規定予以減輕其
    刑。
　3.關於被告是否適用刑法第59條酌減其刑：
    至被告之辯護人雖以本件販毒犯行，法定刑為10年以上有期
    徒刑之重罪，縱經以毒品危害防制條例第17條第2項自白減
    輕仍在5年以上，然被告販賣對象非廣，金額亦非高，應只
    是為賺取蠅頭小利而為，與大盤毒梟對社會造成巨大危害不
    同，確屬情輕法重，請依刑法第59條酌減其刑等語為被告辯
    護（本院卷第274-275頁）。然刑法第59條減輕其刑之規定
    ，必須犯罪另有其特殊之原因與環境等，在客觀上足以引起
    一般同情，認為即予宣告法定最低刑期，猶嫌過重者，始有
    其適用。本院衡酌被告正值青壯，具有相當謀生能力；又其
    所販賣毒品具有一定成癮性，非但戕害他人之身體健康甚鉅
    ，更常使施用者經濟地位發生實質改變而處於劣勢，亦對社
    會秩序造成嚴重影響，此為社會大眾所周知；況被告自己有
    施用第二級毒品之前科，有其臺灣高等法院被告前案紀錄表
    在卷可稽，其就毒品對於人體身心健康之危害尤應感受甚深
    ，惟其仍不顧施用者可能面臨之困境，販賣甲基安非他命予
    他人，是依本案被告犯罪之情狀，尚難認有何特殊之原因與
    環境，在客觀上足以引起一般同情，宣告法定最低度刑期猶
    嫌過重之情，自無刑法第59條酌減其刑規定適用。是辯護人
    上開所請，尚難准許。
  4.綜上，被告就就附表一編號1、2、4、5所載之販賣第二級毒
    品犯行，及附表一編號6所載轉讓禁藥犯行，均應依偵審自
    白之規定，減輕其刑。
(四)量刑暨定應執行刑：
    爰以行為人責任為基礎，審酌甲基安非他命屬第二級毒品，
    亦為禁藥，被告明知甲基安非他命對人體之危害性，竟仍販
    賣、轉讓予他人，足令買受、受讓毒品者沉迷於毒癮，無法
    自拔，除戕害個人身心，更危害國家、社會至深且鉅，所為
    殊值非難；並考量被告所轉讓、販售之毒品種類為第二級毒
    品即禁藥甲基安非他命、其各次販毒之實際所得高低、販毒
    與轉讓對象共計4人，其販賣與轉讓數量與次數等整體犯罪
    之應受可非難評價之程度，尚難與大盤毒梟者相提併論；復
    衡酌被告之犯罪動機、犯後就附表一編號1至2、4至6部分始
    終坦承，惟矢口否認附表一編號3犯行之犯後態度，暨其於
    本院審理時自陳高職畢業之智識程度、入監前係於家中幫忙
    資源回收業、未婚無子、自己獨居等生活經濟狀況（詳見本
    院卷第367-368頁），暨其前已有施用毒品之前科，有臺灣
    高等法院被告前案紀錄表可考，素行難謂良好等一切情狀，
    分別量處如附表一「罪刑及宣告沒收」欄所示之刑。再斟酌
    被告為如附表一編號1至5所示之販賣毒品犯行時間介於109
    年9月至110年4月間，如附表一編號6所示轉讓毒品時間則為
    110年1月間，各次犯行之時間間隔及罪質異同，販賣及轉讓
    毒品之對象與次數、數次犯行所應給予刑罰之加重效益、所
    犯數罪反應出之人格特性、整體犯罪非難評價，及被告有復
    歸社會之需要等情，依刑法第50條、第51條第5款之規定，
    定其應執行之刑如主文所示。
四、沒收部分：　　
(一)犯罪所得：
    被告因如附表一編號1至2、4至5所示之犯行，各獲有販毒價
    金2,500、8,000元、3,000、3,000元乙情，業經被告於審理
    中供陳明確（本院卷第305-306頁）。而被告因如附表一編
    號3所示之犯行，亦已獲有販毒價金3,000元乙情，業經認定
    如前，上開金額均屬被告之犯罪所得，雖未經扣案，仍應依
    刑法第38條之1第1項前段、第3項之規定，附隨於該次所犯
    罪刑下宣告沒收，並於全部或一部不能沒收或不宜執行沒收
    時，追徵其價額。
(二)至扣案之安非他命吸食器1個，據被告供稱：是我自己吸食
    毒品所使用，與本案販賣毒品、轉讓禁藥給他人無關等語（
    本院卷第306-307頁)，而卷內亦無積極事證可認與本案販賣
    毒品、轉讓禁藥犯行相關，故不予宣告沒收，附此敘明。
據上論斷，應依刑事訴訟法第299條第1項前段，毒品危害防制條
例第4條第2項、第17條第2項，藥事法第83條第1項，刑法第11條
、第51條第5款、第38條之1第1項、第3項，判決如主文。
本案經檢察官甲○○提起公訴，檢察官陳宗吟到庭執行職務。　
中　　華　　民　　國　　111 　年　　4 　　月　　7 　　日
                  刑事第七庭  審判長法　官  林柏壽
                                    法  官  陳力揚
                                    法  官  洪韻筑
以上正本證明與原本無異。
如不服本判決應於收受判決後20日內向本院提出上訴書狀，並應
敘述具體理由。其未敘述上訴理由者，應於上訴期間屆滿後20日
內向本院補提理由書(均須按他造當事人之人數附繕本)「切勿逕
送上級法院」。 
因疫情而遲誤不變期間，得向法院聲請回復原狀。
中　　華　　民　　國　　111 　年　　4 　　月　　7 　　日
                                    書記官  蔡嘉晏
附錄本案論罪科刑法條：
《毒品危害防制條例第4條第2項》
製造、運輸、販賣第二級毒品者，處無期徒刑或10年以上有期徒
刑，得併科新臺幣1千5百萬元以下罰金。
《藥事法第83條第1項》
明知為偽藥或禁藥，而販賣、供應、調劑、運送、寄藏、牙保、
轉讓或意圖販賣而陳列者，處7年以下有期徒刑，得併科新臺幣5
千萬元以下罰金。

附表一：
編號 販賣/ 轉讓之時間、地點  對象 販賣毒品方式（編號1 至5）/ 轉讓禁藥方式（編號6 ） 罪刑及宣告沒收    1 (即起訴書犯罪事實 一 、 ㈠)  於109年9月8日21時15分前之某時許，在丙○○位於高雄市○○區○○街00號之住處（下稱黃海街住處)1樓內 李閔琳 丙○○使用LINE通訊軟體（顯示名稱為「紫霄」），與李閔琳聯繫販賣甲基安非他命事宜而達成毒品交易合意後，雙方於左述時間、地點見面交易，丙○○以新臺幣(下同)2,500元之代價販賣第二級毒品甲基安非他命予李閔琳。李閔琳再於同日21時15分許，以名下之中國信託商業銀行帳號000000000000號帳戶匯款2,500元之對價至丙○○之郵局帳號000000000000號帳戶內。 丙○○販賣第二級毒品，處有期徒刑伍年肆月。未扣案之犯罪所得新臺幣貳仟伍佰元沒收，於全部或一部不能沒收或不宜執行沒收時，追徵其價額。 2 (即起訴書犯罪事實一、㈡)  於110年1月3日23時許，在丙○○黃海街住處外之騎樓 陳嘉豪 丙○○使用LINE通訊軟體（顯示名稱為「紫霄」），與陳嘉豪聯繫販賣甲基安非他命事宜而達成毒品交易合意後，雙方於左述時間、地點見面交易 ，丙○○以8,000 元之代價販賣第二級毒品甲基安非他命1包予陳嘉豪。陳嘉豪則於翌日(4日)23時18分許以國泰世華商業銀行000000000000號帳戶匯款8,000元之對價至丙○○上開郵局帳戶內。 丙○○販賣第二級毒品，處有期徒刑伍年捌月。未扣案之犯罪所得新臺幣捌仟元沒收，於全部或一部不能沒收或不宜執行沒收時，追徵其價額。 3 (即起訴書犯罪事實一、㈢) 於110年1月17日0時46分許，在丙○○之黃海街住處1樓外 乙○○ 丙○○使用LINE通訊軟體（顯示名稱為「紫霄」），與乙○○聯繫販賣甲基安非他命事宜而達成毒品交易合意後，雙方於左述時間、地點見面交易，丙○○以3,000元之代價販賣第二級毒品甲基安非他命1包予乙○○，並當場收取價金3,000元。 丙○○販賣第二級毒品，處有期徒刑拾年肆月。未扣案之犯罪所得新臺幣參仟元沒收，於全部或一部不能沒收或不宜執行沒收時，追徵其價額。 4 (即起訴書犯罪事實一、㈣)  於110年1月26日10時52分許，在丙○○之黃海街住處1樓外 郭廷邑 丙○○使用LINE通訊軟體（顯示名稱為「紫霄」）與郭廷邑聯繫販賣甲基安非他命事宜而達成毒品交易合意後，雙方於左述時間、地點見面交易，丙○○以3,000元之代價販賣第二級毒品甲基安非他命1包予郭廷邑，並當場收取價金3,000元。 丙○○販賣第二級毒品，處有期徒刑伍年肆月。未扣案之犯罪所得新臺幣參仟元沒收，於全部或一部不能沒收或不宜執行沒收時，追徵其價額。 5 (即起訴書犯罪事實一、㈤)  於110年4月30日23時11分許，在丙○○之黃海街住處1樓外 郭廷邑 丙○○使用LINE通訊軟體（顯示名稱為「紫霄」）與郭廷邑聯繫販賣甲基安非他命事宜而達成毒品交易合意後，雙方於左述時間、地點見面交易，丙○○以3,000元之代價販賣第二級毒品甲基安非他命1包予郭廷邑，並當場收取價金3,000元。 丙○○販賣第二級毒品，處有期徒刑伍年肆月。未扣案之犯罪所得新臺幣參仟元沒收，於全部或一部不能沒收或不宜執行沒收時，追徵其價額。 6 (即起訴書犯罪事實 二)  於110年1月17日1時37分許，在丙○○之黃海街住處1樓外 乙○○ 丙○○與乙○○於附表一編號3所示時、地完成毒品甲基安非他命之交易後，因乙○○表示遺失先前向丙○○所購之上開毒品，丙○○復於左述時間、地點，無償轉讓重量不詳、價值約1,000元之甲基安非他命（無證據證明淨重達10公克以上）予乙○○。 丙○○犯藥事法第八十三條第一項之轉讓禁藥罪，處有期徒刑柒月。 

附表二：
(被告丙○○與證人乙○○於110年1月17日於00：23至01：37間之LIN
E通訊軟體對話紀錄全文)
編號 對話內容（被告丙○○暱稱「紫霄」、證人乙○○暱稱「源」） 卷證頁碼 1 【丙○○】嗯(00：23) 【乙○○】那我可以(00：25) 《曾振於8/23收回訊息》 【乙○○】水(00：26) 《乙○○於8/23收回訊息》 【乙○○】這樣嗎(00：26) 【丙○○】嗯嗯嗯(00：26) 【乙○○】等我一下嘿哥(00：27) 【丙○○】?(00：27) 【乙○○】等等過去拿可以嗎(00：28) 【丙○○】別太晚，我想睡了(00：28) 【乙○○】我在準備惹(00：29) 【丙○○】嗯(00：29) 【乙○○】過去惹(00：36) 【乙○○】大概(00：36) 【丙○○】注意安全(00：36) 【乙○○】10分鐘左右到(00：37) 【乙○○】等等快到我會跟哥說(00：37) 【丙○○】嗯(00：37) 【乙○○】我下車(00：37) 【乙○○】拿完就離開嘿(00：37) 【丙○○】嗯(00：37) 【乙○○】謝謝哥哥(00：37) 【乙○○】哥(00：44) 【乙○○】快到惹(00：44) 【丙○○】嗯(00：44) 【乙○○】剛過美麗島(00：44) 【乙○○】你有500找嗎(00：44) 【丙○○】有(00：44) 【乙○○】感恩(00：44) 【乙○○】(傳送咖波「抱一個」貼圖) 【乙○○】到惹(00：46) 【丙○○】下去了(00：46) 【丙○○】到家跟我說一下(00：56) 【乙○○】哥哥(00：58) 【乙○○】剛剛你有給我東西嗎(00：58) 【乙○○】我找不到(00：58) 【丙○○】再錢裡面(00：58) 【丙○○】有嗎？(00：59) 【丙○○】(傳送蝸牛問號貼圖) 【乙○○】沒有耶(01：05) 【丙○○】不會掉在樓下吧(01：05) 【乙○○】你可以幫我看一下嗎(01：05) 【乙○○】我怕掉在車上(01：05) 【丙○○】你剛沒拿好阿？(01：06) 【丙○○】我下去看看(01：06) 【乙○○】你整個給我(01：06) 【乙○○】我就整個塞口袋(01：06) 【乙○○】就沒動過(01：06) 【丙○○】沒欸(01：08) 【丙○○】你再摸看看(01：08) 【乙○○】如果在車上怎麼辦(01：09) 【丙○○】先找你如果沒動就不會(01：10) 【丙○○】別慌，慢慢找一下(01：11) 【丙○○】你應該知道我怎包的(01：11) 【乙○○】司機說沒有耶(01：22) 【丙○○】那就是在你衣服而已(01：22) 【乙○○】(傳送咖波「大爆哭」貼圖) 【丙○○】好啦，你只能在跑一趟了，                  我拿給你(01：24) 【乙○○】我可不可以跟你借一張量           我明天還你           我是幫我朋友一起拿的(01：25) 【乙○○】他知道會揍死我(01：25) 【丙○○】?(01：25) 【丙○○】你說那個是你朋友要的嗎?           (01：26) 【乙○○】我朋友先借我摳摳拿的(01：26) 【乙○○】是我要的(01：26) 【丙○○】嗯(01：27) 【丙○○】過來拿吧(01：27) 【乙○○】謝謝哥哥(01：28) 【丙○○】豬頭，別再掉了(01：28) 【乙○○】我傻眼我犯這麼嚴重的錯(01：29) 【乙○○】哥路上惹(01：34) 【丙○○】嗯(01：34) 【乙○○】等等你可以(01：35) 【乙○○】那個塑膠袋(01：35) 【乙○○】裝一包餅乾之類的嗎哈哈(01：35) 【乙○○】我沒帶包包(01：35) 【丙○○】好(01：36) 【乙○○】要到惹(01：36) 【乙○○】到惹(01：37) 警卷第107-113頁 

《卷證索引》
簡稱 卷宗名稱 警卷 高雄市政府警察局刑事警察大隊高市警刑大偵12字第11071410900號刑案偵查卷宗   偵卷 高雄地檢署110年度偵字第12699號卷宗 本院卷 本院110年度訴字第478號卷